【裁判字號】    90,交訴,104
【裁判日期】    901231
【裁判案由】    公共危險等
【裁判全文】
臺灣臺南地方法院刑事判決                          九十年度交訴字第一四號
    公  訴  人  臺灣台南地方法院檢察署檢察官
    被      告  乙○○
右列被告因公共危險等案件，經檢察官提起公訴（九十年度偵字第二三四０號），本
院判決如左：
    主  文
乙○○駕駛動力交通工具肇事，致人傷而逃逸，處有期徒刑陸月，如易科罰金，以參
佰元折算壹日。
被訴過失傷害部分公訴不受理。
    事  實
一、乙○○於民國八十九年十二月二十日晚上十時四十分許，駕駛車號ＴＵ─１５５
    ７號自用小客車，沿台南市○○路○段快車道由南往北方向行駛，途經該路段與
    五妃街交岔路口時，本應注意駕駛之車前狀況，隨時採取必要之安全措施及至岔
    路口時左轉彎車輛應禮讓直行車先行，而依當時情形，又無不能注意之情事，其
    能注意竟疏未注意，冒然左轉彎欲進入五妃街，適於同一時、地，甲○○騎乘車
    號ＮＦＺ─９２２號重型機車，沿台南市○○路○段由北向南自對向駛來，其本
    亦應注意駕駛之車前狀況，隨時採取必要之安全措施及該路段限速四十公里不得
    超速行駛，且上開交岔路口設有閃光黃燈號誌，車輛應減速接近，注意安全，小
    心通過，而依當時情形，亦無不能注意之情事，詎甲○○其能注意竟疏於注意，
    於通過上開交岔路口時，並未減速接近仍冒然以六十公里之時速超速行駛，致雙
    方見狀均避煞不及而發生互撞，甲○○並因之人車倒地受有左上臂、手肘擦傷及
    右大腿鈍傷之傷害（過失傷害部分業據撤回告訴，詳後述）。詎乙○○於車禍後
    ，僅下車將甲○○之機車扶起，並交付一張名為「唐山福」之名片虛應一番後，
    隨即棄仍在暈眩中之甲○○於不顧，逕自駕車離去，幸經路人記下乙○○所駕駛
    之自小客車車牌號碼並由甲○○報警後，始於同年月三十一日為警循線查獲乙○
    ○。
二、案經甲○○訴由台南市警察局第二分局報請臺灣台南地方法院檢察署檢察官偵查
    起訴。
    理  由
一、訊據被告對於右開時、地駕車左轉發生追撞車禍並致被害人甲○○受傷，及其肇
    事後僅交付「唐山福」之名片予被害人後隨即駕車離去之事實均坦承不諱，核與
    被害人甲○○於警、偵訊及本院審訊時到庭陳證之情節相符，又被害人甲○○遭
    被告駕車撞及後，受有如事實欄所載之傷害，被告並因此與被害人達成民事和解
    並由被害人撤回過失傷害部分告訴乙節，亦有台南市立醫院驗傷診斷書影本一紙
    、台南市中區調解委員會調解筆錄及請求撤回告訴狀各一紙附卷可稽，此外復有
    道路交通事故調查報告表一紙、道路交通事故現場蒐證照片十一幀在卷可資佐證
    ，被告雖曾辯稱：伊並未肇事逃逸云云，惟查，被告先是於警訊時供稱：「（問
    ：肇事後雙方位置在何處？你作如何處置？）肇事後我車未保持現場，我有下車
    問對方是否要去醫院就醫，對方說不用我就留下名片一張後自行離去」、「（問
    ：該名片是否為你本人所有？是否為你本人姓名及聯絡電話？唐山福為何人？）
    該名片是我朋友唐山福留給我的，名片上為唐山福及0000000000號電
    話均非我本人及聯絡電話。唐山福是我朋友」等語（見警訊卷第三頁反面），並
    於檢察官偵訊時供稱：係一時拿錯名片云云（見偵訊卷第六頁），均陳明「唐山
    福」係其友人而非被告本人，嗣經本院審理後被告始坦承「唐山福」即為其本人
    另一筆名等語（見本院九十年十一月二十七日訊問筆錄），足見被告前於警訊及
    檢察官偵查中辯稱：唐山福是其友人，因一時拿錯才交付被害人唐山福名片云云
    ，均係狡卸之詞，被告係故意交付該紙「唐山福」名片予被害人，亦堪認定。而
    觀之被告所交付之該紙名片其上僅記載「雅園企業社」、「唐山福」及「000
    0000000」等字樣，有該名片一紙在卷可稽，依此並無從讓人得知該「唐
    山福」即被告本人，況經被害人依其上所載電話號碼亦聯絡不到被告本人等情，
    亦據被害人甲○○到庭陳述甚明（見本院九十年六月十九日審判筆錄），足見被
    告係為避免遭被害人追究刑責始故意交付該紙「唐山福」名片以資搪塞，其根本
    無救護被害人之意思甚明，從而被告肇事後並未積極救護被害人，僅交付一紙無
    從查知為被告本人之名片後逕自駕車離去，所為顯係駕車肇事逃逸之舉，其有肇
    事逃逸之意圖至明。是被告所辯，要係卸責之詞，不足採信。本件事證已臻明確
    ，被告犯行足堪認定。
二、核被告乙○○所為，係犯刑法第一百八十五條之四之駕車肇事逃逸罪。爰審酌被
    告犯罪之動機、目的、手段，其生活狀況、智識程度，與本件犯罪所生之危險、
    損害、被害人傷勢之輕重、被告犯罪後之態度及其已與被害人達成民事和解等一
    切情狀，量處如主文所示之刑，並諭知易科罰金之折算標準，以資懲儆。
三、公訴意旨另認被告前開行為，尚涉有刑法第二百八十四條第一項前段之過失傷害
    罪嫌等語。按告訴乃論之罪，告訴人於第一審辯論終結前得撤回其告訴，又告訴
    經撤回者，應諭知不受理之判決，刑事訴訟法第二百三十八條第一項、第三百零
    三條第三款分別定有明文。查本件告訴人甲○○告訴被告過失傷害案件部分，起
    訴書認係觸犯刑法第二百八十四條第一項前段之過失傷害罪，依同法第二百八十
    七條之規定，須告訴乃論。茲據告訴人甲○○撤回告訴，依照首開說明，本件就
    過失傷害部分應為不受理之諭知，併此敘明。
據上論斷，應依刑事訴訟法第二百九十九條第一項前段、第三百零三條第三款，刑法
第一百八十五條之四、第四十一條第一項前段，罰金罰鍰提高標準條例第二條，判決
如主文。
本案經檢察官李宗榮到庭執行職務。
中    華    民    國      九十      年      十二      月     三十一     日
                                      臺灣臺南地方法院交通法庭
                                          法  官    張  瑛  宗
右正本證明與原本無異。
如不服本判決，應於判決送達後十日內，向本院提出上訴狀。
                                          書記官    廖  明  娟
中    華    民    國      九十      年      十二      月     三十一     日
附錄論罪科刑法條：
刑法第一百八十五條之四
  駕駛動力交通工具肇事，致人死傷而逃逸者，處六月以上五年以下有期徒刑。


司法院資訊處製作；財團法人民間司法改革基金會備份。
